臺灣板橋地方法院交通裁定　　　　　　 96年度交聲字第301號
原處分機關　交通部公路總局臺北區監理所蘆洲監理站
異　議　人　甲○○
即受處分人
上列異議人即受處分人因違反道路交通管理處罰條例案件，對於
交通部公路總局臺北區監理所蘆洲監理站中華民國96年3 月13日
所為之處分（原處分案號：北監蘆字第裁46-AEV179992號）聲明
異議，本院裁定如下：
    主  文
異議駁回。
    理  由
一、原處分機關處分意旨略以：異議人即受處分人甲○○於民國
    96年1 月3 日15時49分許騎乘車號CWE-318 號重型機車，行
    經台北市○○○路○ 段處，因行經交岔路口紅燈右轉而經台
    北市政府警察局中正第一分局舉發違規，並移送原處分機關
    ，原處分機關即依道路交通管理處罰條例第53條第2 項之規
    定，裁處異議人即受處分人罰鍰新台幣（下同）600 元，並
    記違規點數3 點，罰鍰限於96年4 月12日前繳納，並註明上
    開罰鍰逾期不繳納之處分。
二、異議人即受處分人異議意旨則略以：異議人行經台北市○○
    路與忠孝東路2 段交岔口，當時正好行動電話響起，異議人
    遂在該路口轉角處停車接聽電話，該時異議人的位置已經超
    過該路口之紅綠燈號誌，警員不可能在忠孝東路2 段處看到
    異議人所在位置，頂多僅能看到異議人從文山藝文中心門口
    轉向忠孝東路，因而聲明異議云云。
三、按道路交通管理處罰條例第53條規定，「（第一項）汽車駕
    駛人，行經有燈光號誌管制之交岔路口闖紅燈者，處新臺幣
    一千八百元以上五千四百元以下罰鍰。（第二項）前項紅燈
    右轉行為者，處新臺幣六百元以上一千八百元以下罰鍰」。
    經查，證人即警員邱世正於本院調查中證稱：「當時我站在
    中小東路2 段43號附近值勤，距八德路口約40公尺左右，看
    到CWE-318 號重型機車闖紅燈右轉忠孝東路，八德路行人穿
    越道前及八德路對角處各有一組號誌，二者是同步的，我看
    到上開機車通過八德路行人穿越道前的停止線轉進忠孝東路
    時，忠孝東路的號誌已經是綠燈」等語（見本院96年4 月11
    日調查筆錄）。由上開證人所述，已足見異議人有違規紅燈
    右轉之事實甚明。再者，縱認異議人係在台北市○○路與忠
    孝東路2 段轉角處停車接聽電話，然該時八德路方向之號誌
    既已亮起紅燈，異議人騎乘機車右轉進入忠孝東路2 段時，
    仍應遵循八德路方向號誌之指示甚明。是異議人於本院調查
    中辯稱，其認為見忠孝東路2 段之號誌為綠燈即可駛入忠孝
    東路云云，顯非可採。是異議人無視於紅燈號誌之指示停車
    而仍予右轉之違規事實自屬明確。從而，原處分機關依法裁
    量，核無違誤。本件異議為無理由，應予駁回。
據上論斷，應依道路交通案件處理辦法第19條，裁定如主文。
中　　華　　民　　國　　96　　年　　6 　　月　　11　　日
                      交通法庭  法　官  汪怡君
以上正本證明與原本無異。
如不服本裁定應於送達後5日內向本院提出抗告狀。
                                書記官　李郁禎
中　　華　　民　　國　　96　　年　　6 　　月　　12　　日
